臺灣桃園地方法院刑事判決
110年度易字第876號
公  訴  人  臺灣桃園地方檢察署檢察官   
被      告  林承志




上列被告因毀損案件，經檢察官提起公訴（109年度少連偵字第3
49號），本院判決如下：
    主  文
乙○○共同犯毀損罪，處有期徒刑肆月，如易科罰金，以新臺幣壹
仟元折算壹日。
    事  實
乙○○（無證據證明知悉少年吳○○為未成年人）、少年吳○○（民國
92年生，真實姓名年籍詳卷，另由臺灣桃園地方法院少年法庭裁
定交付保護管束）、真實姓名年籍不詳綽號「阿○」、真實姓名
年籍不詳綽號「小○圓」、真實年籍不詳名喚「洪○峰」之男子，
共同基於毀損之犯意聯絡，於民國109年2月24日下午4時24分前
某時許，在桃園市○○區○○陸橋前會合，由「洪○峰」指示乙○○騎
乘車牌號碼000-0000號重型機車（下稱A車）搭載「阿○」、少年
吳○○騎乘車牌號碼000-000號重型機車（以紅色不織布遮住車牌
，下稱B車）搭載「小○圓」，一起前往（「洪○峰」未前往）丙○
○開設位在桃園市○鎮區○○街0號之○○創意髮廊附近。嗣於同日下
午4時24分許，由乙○○、少年吳○○在○○區○○街與○○街交岔路口把
風接應，由「阿○」及「小○圓」下車持甩棍及撞球桿，砸上開髮
廊店面落地窗玻璃（價值約新臺幣5萬元），致落地窗玻璃碎裂
，足生損害於丙○○。「阿○」及「小○圓」砸畢後，旋分別跑向上
開交岔路口並坐上乙○○及少年吳○○騎乘之上開機車逃離現場。
    理  由
一、本判決援引之供述及非供述證據，均係依法取得，並經本院
    於審理期日踐行合法之調查，檢察官及被告乙○○迄本院言詞
    辯論終結前，皆未爭執證據能力，自得採為判決之基礎。
二、認定事實所憑證據及理由
　　訊據被告固坦承當日有騎A車搭載「阿○」去上開髮廊附近，
    且「阿○」有下機車再回到A車上等情（見本院卷第59頁），
    惟矢口否認有何毀損犯行，並辯稱：我沒有在熊熊陸橋與少
    年吳○○、「阿○」、「小○圓」及「洪○峰」會合，且「阿○」
    要我載他去髮廊附近是要回家拿錢，我沒看到也不清楚「阿
    ○」有毀損落地窗玻璃云云。
　㈠經查，少年吳○○於109年2月24日下午4時24分許騎B車搭載頭
    戴粉紅色安全帽的「小○圓」，被告騎A車搭載頭戴黑色安全
    帽的「阿○」，於前後7秒內同時到達上開髮廊附近，且少年
    吳○○與被告在○○街與○○街交岔路口停等時未見後座有人，於
    109年2月24日下午4時25分39秒許，「小○圓」、「阿○」向○
    ○街及○○街交岔路口奔跑再分別跨坐B車、A車，2車即於10秒
    左右先後離開現場等情，業據被告及少年吳○○於本院審理時
    供述明確（見本院卷第58-59、22-23頁），復有監視器翻拍
    照片可證（見偵卷第57-69頁），此部分事實自堪認定。次
    查，告訴人丙○○開設的上開髮廊落地窗玻璃，於109年2月24
    日下午4時25分許，遭頭戴黑色安全帽之「阿○」、頭戴粉紅
    色安全帽之「小○圓」分持甩棍及撞球棍砸毀，玻璃碎裂滿
    地，現場遺留斷裂撞球棍等情，業據告訴人於警詢中證述明
    確（見偵卷第31-32頁），並有監視器翻拍照片、現場照片
    可考（見偵卷第57、69-71頁），此部分之事實亦堪認定。
    另B車在○○街與○○街停等時，有以一塊紅布遮掩車牌，也有
    監視器翻拍照片可稽（見偵卷第59頁）。　
　㈡又少年吳○○於偵查中結證稱：是「洪○峰」指示我去○○陸橋載
    人，我跟「洪○峰」、「阿○」、「小○圓」一起等被告過來
    ，再一起去美髮店旁邊的巷口，該巷口離美髮店約50-100公
    尺，後座的人就下去砸店，砸完我載人離開，「阿威」有告
    訴被告跟我當天是要去砸店等語（見偵卷第114、179-180頁
    ）、於審理中供承：洪○峰找我去載人，還要叫我遮車牌等
    語（見本院卷第28頁）。而少年吳○○證述及供述情節，核與
    被告騎A車搭載「阿○」及少年吳○○騎B車搭載「小○圓」於緊
    密時間一起到達上開髮廊附近，再於緊密時間一同離開振平
    街與振中街交岔路口、「阿○」及「小○圓」砸完上開髮廊落
    地窗玻璃後一起跑向○○街與○○街口並分別跨上A車及B車離開
    、B車曾以紅布遮掩車牌等3情相符，足認少年吳○○之證述及
    供述與事實相符，可以採信。
　㈢再查，被告與少年吳○○最初遭警察查獲時，竟於警詢中做出
    相同的供述即：我是在網咖認識「阿○」（或「小○圓」），
    「阿○」（或「小○圓」）叫我載他回○○街附近拿錢等語（見
    偵卷第14-15、26-27頁），然同時同地發生有2個人請人載
    他們回家拿錢，該2人又突然心靈相通一起砸店、一起跑回
    同一個路口停等之機車上之或然率趨近於零，故被告與少年
    吳○○於警詢時之供述相同，更能證明被告與吳○○確曾謀議過
    砸店及為警查獲時應如何卸責之計畫。從而，被告有與「阿
    ○」、「小○圓」、少年吳○○、「洪○峰」共同謀議至上開髮
    廊砸店，由被告、少年吳○○載運、把風及接應，由「阿○」
    與「小○圓」下手砸碎上開髮廊落地窗玻璃之事實，堪以認
    定，被告自該當毀損犯行。
　㈣被告雖辯稱全然不知情云云，惟與本院上開認定之事實不符
    ，自不足採。被告又抗辯：少年吳○○於110年7月14日偵查證
    稱是「阿○」告訴我要砸店，於109年11月6日偵查中卻證稱
    本案是「洪○峰」指使，證詞有所矛盾，另「洪○峰」為何只
    要求少年吳○○遮掩B車車牌亦有疑義云云。惟少年吳○○係證
    稱其與「洪○峰」、「阿○」、「小○圓」都知道要砸店，且4
    人一起在中豐路橋等被告來，等被告到○○路橋後就一起出發
    砸店，故由「洪○峰」指使本案與由「阿○」告知被告要砸店
    係得併存之事實，並無矛盾之處。又數人共同犯罪，共犯間
    彼此親疏有別係人之常情，是「洪○峰」有考慮到幫少年吳○
    ○遮掩犯行，未考慮幫成年之被告遮掩犯行，亦無反常之處
    ，故被告以上開抗辯欲削弱少年吳○○之證述或供述之證明力
    ，實不足採。
　㈤綜上所述，本案事證明確，且被告所辯均不足採，犯行堪以
    認定，應依法論科。
三、論罪
　  核被告所為，係犯刑法第354條之毀損罪。又被告、少年吳○
    ○、「小○圓」、「阿○」及「洪○峰」就毀損犯行有犯意聯絡
    及行為分擔，應論以共同正犯。
四、量刑
　　審酌被告未尊重告訴人財產權及經營商業之辛勞，於告訴人
    之髮廊營業時聚眾砸店，致髮廊落地窗玻璃碎裂，且迄未坦
    承犯行，亦未賠償告訴人並表歉意，自應非難。次審酌被告
    年齡、高職畢業、職仲介服務業、自陳家境勉持及素行等一
    切情形，量處如主文所示之刑，並諭知易科罰金之折算標準
    以資懲儆。
五、沒收
　　扣案之斷裂撞球桿一枝（見偵卷第52頁），並非違禁物，且
    卷內無任何事證得證明係被告所有，爰不於被告罪刑下宣告
    沒收，附此敘明。
六、據上論斷，依刑事訴訟法第299條第1項前段，判決如主文。
本案經檢察官甲○○提起公訴，檢察官林奕瑋到庭執行職務。
　　　
中　　華　　民　　國　　111 　年　　4 　　月　　29　　日

                刑事第八庭    法　官　  葉作航
以上正本證明與原本無異。
如不服本判決應於收受判決後20日內向本院提出上訴書狀，並應
敘述具體理由。其未敘述上訴理由者，應於上訴期間屆滿後20日
內向本院補提理由書(均須按他造當事人之人數附繕本)「切勿逕
送上級法院」。 

　　　　　　　　　　　　　　　書記官　林希潔　　　　　　　　　
中　　華　　民　　國　　111 　年　　5 　　月　　2 　　日

附錄本案論罪科刑法條全文：
刑法第354條
毀棄、損壞前二條以外之他人之物或致令不堪用，足以生損害於
公眾或他人者，處2年以下有期徒刑、拘役或1萬5千元以下罰金
。